【裁判字號】    97,交聲,747
【裁判日期】    970718
【裁判案由】    聲明異議
【裁判全文】
臺灣臺南地方法院交通事件裁定          97年度交聲字第747號
移送機關    交通部公路總局嘉義區監理所臺南監理站
異議人即
受處分人    甲○○
上列受處分人因違反道路交通管理處罰條例案件，對於交通部公
路總局嘉義區監理所台南監理站民國97年6月19日所為之裁決處
分（處分案號：嘉監南字第裁74-B00000000號），聲明異議，本
院裁定如下：
    主  文
異議駁回。
    理  由
一、原處分意旨略以：異議人即受處分人甲○○（下稱異議人）
    ，所有之車牌號碼UK-1017號自用一般小客車，於民國（下
    同）97年5月3日13時41分許，在高雄市○○路，因在禁止臨
    時停車處所停車，經高雄市政府警察局交通隊員警製單逕行
    舉發，嗣經交通部公路總局嘉義區監理所台南監理站（下稱
    移送機關），以其違規事實明確，依違反道路交通管理處罰
    條例第56條第1項第1款之規定，裁處異議人罰鍰新台幣900
    元。
二、本件聲明異議意旨略以：
  (一)本件裁決書所依據之照片顯示，該禁止停車之紅線上係畫製
    於人行道旁，並非在道路上，且依照片所示，人行道係用紅
    磚與其他顏色磚塊交互鋪設，易使人誤認該紅線係人行道設
    計之一部分，而非禁止停車之紅線。
  (二)依行政程序法第5條規定：「行政行為之內容應明確」，上
    開地點之紅線旁，並非在道路上，且依照片所示，人行道係
    用紅磚與其中顏色磚塊交互有成，使人誤認為紅線係人行道
    設計之一部分，並非禁止停車之標線，實有違上開行政程序
    法第5絛之規定，致使羅織人民違規停車。
  (三)禁止臨時停車之紅線應劃製於道路上，而非道旁之紅磚步道
    旁，此有聲明異議人分別於台南市拍攝之照片共3張為憑，
    上開地點均與聲明異議人遭高雄市政府警察局逕行舉發之地
    點相同，即路旁紅磚步道，步道旁又有水溝蓋，上開地點禁
    止停車之紅磚，為恐人民混淆，而將禁止停車之紅線畫於路
    面上，而非在紅磚步道旁，而本件違規地點位於高雄市○○
    ○路56號之一前之禁止停車紅線，顯有劃製違法不當之處，
    進而造成人民混淆，誤以為該紅線是紅磚步道之一部分，而
    非禁止停車之紅線；又禁止停車之紅線標線，應屬全國一致
    之事項，我國係採中央集權制非採聯邦制，不可能台南市與
    高雄市就如何規劃製有不同之作法，此益顯示，舉發地點之
    禁止停車之標顯有不當違法之嫌。
  (四)綜上所述，系爭之紅線禁止停車標線因設置於水溝旁，以紅
    磚為色系的人行道上，致使人民不易區別衍生混淆，有違行
    政程序法第5絛之規定甚毫明顯，異議人是從外地 (台南)來
    的，台南市的禁止停車紅線均劃在水溝蓋旁的柏油路上，因
    此，異議人更無故意過失與違法性認識可言，遭此裁罰實感
    冤抑等語。
三、按汽車駕駛人停車時，在禁止臨時停車處所停車者，處新臺
    幣600元以上1,200元以下罰鍰，道路交通管理處罰條例第56
    條第1項第1款定有明文。
四、經查：
  (一)移送機關指稱異議人所有牌照號碼UK-1017自用一般小客車
    ，於97年5月3日13時41分許，在高雄市○○路，遭警舉發在
    禁止臨時停車處所停車，有高雄市政府警察局97年5月6日高
    市警交字第B00000000號舉發違反道路交通管理事件通知單1
    份附卷可稽，且有舉發違規照片3幀附卷可佐，亦為異議人
    所不否認，此部分事實當可認定。
  (二)惟異議人辯稱該處禁止停車線等標誌不清云云。然依據道路
    交通標誌標線號誌設置規則第169規定：「禁止臨時停車線
    ，用以指示禁止臨時停車路段，以劃設於道路緣石正面或頂
    面為原則，無緣石之道路得標繪於路面上，距路面邊緣以30
    公分為度。」之規定，本件違規地點禁止臨時停車之紅色標
    線劃設於人行道邊緣之緣石，於法有據，並無不當。異議人
    上開所辯顯不足為採，從而，本件事證明確，異議人之違規
    行為堪以認定。
五、綜上所述，異議人因有在禁止臨時停車處所停車之違規行為
    ，經移送機關依道路交通管理處罰條例第53條第1項第1款之
    規定，裁處異議人罰鍰新台幣900元，並無違誤，從而，異
    議人之異議為無理由，應予駁回。
六、據上論斷，應依道路交通管理處罰條例第87條第2項、道路
    交通案件處理辦法第19條，裁定如主文。
中    華    民    國    97    年    7     月    18    日
                     交通法庭   法  官   陳淑勤
以上正本證明與原本無異。
如不服本裁定，應於送達後5日內，向本院提出抗告狀。
                                書記官   陳金堂
中    華    民    國    97    年    7     月    18    日


司法院資訊處製作；財團法人民間司法改革基金會備份。
